臺灣臺北地方法院刑事判決　　　　　　 100年度易字第1545號
公　訴　人　臺灣臺北地方法院檢察署檢察官
被　　　告　楊春淦
上列被告因違反毒品危害防制條例案件，經檢察官提起公訴（10
0 年度毒偵字第1264號、第1472號），被告於準備程序中就被訴
事實為有罪之陳述，經本院裁定改依簡式審判程序審理後，判決
如下：
    主  文
楊春淦施用第二級毒品，處有期徒刑肆月，如易科罰金，以新臺
幣壹仟元折算壹日；又施用第二級毒品，處有期徒刑肆月，如易
科罰金，以新臺幣壹仟元折算壹日。應執行有期徒刑陸月，如易
科罰金，以新臺幣壹仟元折算壹日。
    事  實
一、楊春淦前於民國九十三年間因施用毒品案件，經本院以九十
    三年度毒聲字第七八０號裁定觀察勒戒後，因認無繼續施用
    之傾向，於九十四年四月六日釋放出所，並經臺灣臺北地方
    法院檢察署檢察官以九十三年度毒偵字第一八八０號為不起
    訴處分確定；復於九十八年間，因施用第二級毒品甲基安非
    他命，經臺灣新竹地方法院於以九十八年度審竹簡字第八一
    四號判決處有期徒刑三月確定，又因違反毒品危害防制條例
    案件，經新竹地方法院以九十八年度訴字第二五三號判決判
    處有期徒刑一年四月，嗣經上訴後，臺灣高等法院以九十九
    年度上訴字第一０七四號判決撤銷原判決，改判處有期徒刑
    一年八月，並經最高法院以九十九年度臺上字第六六０八號
    判決駁回上訴確定，上開二罪並經臺灣高等法院以九十九年
    度聲字第三七七四號裁定定應執行有期徒刑一年十月確定，
    甫於一百年四月二日入監執行（本件不構成累犯）。詎其猶
    不知悔改，竟基於施用第二級毒品之犯意，分別於一百年三
    月十六日上午九時三十七分許、一百年四月一日下午十一時
    十五分許為警採尿時起回溯九十六小時內之某時許，在不詳
    地點，以將甲基安非他命置入錫箔紙上點火燃燒吸食氣體方
    式，施用第二級毒品甲基安非他命各一次。嗣因其係毒品列
    管人口經警通知到場採尿送驗，均呈第二級毒品安非他命、
    甲基安非他命呈陽性反應，始悉上情。
二、案經臺北市政府警察局文山第二分局報告臺灣臺北地方法院
    檢察署偵查起訴。
    理  由
一、前揭事實，業據被告楊春淦迭於本院準備程序中及審理時均
    坦承不諱（見本院卷第二二頁至第二五頁反面），且被告於
    前揭時、地為警查獲後所採集之尿液經送鑑定結果，以ＥＩ
    Ａ酵素免疫分析法及ＧＣ／ＭＳ氣相層析質譜儀鑑驗結果，
    確均呈安非他命類及安非他命、甲基安非他命陽性反應，此
    有臺灣尖端先進生技醫藥股份有限公司一百年三月三十日、
    一百年四月十九日濫用藥物檢驗報告、臺北市政府警察局偵
    辦毒品案件尿液檢體委驗單、應受尿液採驗人尿液檢體採集
    送驗紀錄表等件在卷（見臺灣臺北地方法院檢察署一百年度
    毒偵字第一二六四號偵查卷第五頁至第七頁、一百年度毒偵
    字第一四七二號偵查卷第五頁至第七頁）可證，再前揭尿液
    檢驗報告載明係以氣相層析質譜儀分析法方法作為確認檢驗
    之方式，而該方法之原理係檢品經氣化後，通過層析管分離
    純化，再將純化後之成分循序送入質譜儀做個別鑑定。因質
    譜儀所測定之圖譜，在化學上被公認具有指紋特性，故可據
    以完全判定該檢品係為何種化合物。是以氣相層析質譜儀作
    藥物及其代謝產物之定性及定量分析，幾乎不會有偽陽性反
    應產生，此經臺北榮民總醫院於八十三年四月七日以八三北
    總內字第三０五九號函釋明在案。準此，被告之尿液經以氣
    相層析質譜儀分析法檢驗，既係呈安非他命類、安非他命、
    甲基安非他命陽性反應，顯見被告確有前揭施用第二級毒品
    甲基安非他命之行為甚明，堪信被告自白與事實相符。又被
    告前因施用毒品案件，而有如前揭犯罪事實欄所載於九十三
    年間因施用毒品案件，經本院以九十三年度毒聲字第七八０
    號裁定觀察勒戒後，因認無繼續施用之傾向，於九十四年四
    月六日釋放出所，並經臺灣臺北地方法院檢察署檢察官以九
    十三年度毒偵字第一八八０號為不起訴處分確定；復於九十
    八年間，因施用第二級毒品甲基安非他命，經臺灣新竹地方
    法院於以九十八年度審竹簡字第八一四號判決處有期徒刑三
    月確定之紀錄，有臺灣高等法院被告前案紀錄表（見本院卷
    第二七頁至第三三頁）在卷可按，是被告業於觀察勒戒處分
    執行完畢後五年內再犯毒品危害防制條例第十條之罪，是其
    本件上開施用第二級毒品犯行，依毒品危害防制條例第二十
    三條第二項規定，自應依法追訴審判。綜上所述，本件事證
    明確，被告犯行堪以認定，應依法論科。
二、按施用甲基安非他命後會影響記憶能力及自主神經系統，判
    斷力及意志力亦均受限制，甚至引起精神錯亂，抑制呼吸，
    並具有成癮性、濫用性，戒解不易，嚴重戕害人之身心健康
    ，危害社會，故依據毒品危害防制條例第二條第二項第二款
    為第二級毒品，均不得非法施用、持有。故核被告所為，均
    係犯毒品危害防制條例第十條第二項施用第二級毒品罪。被
    告施用第二級毒品甲基安非他命前後持有甲基安非他命之低
    度行為，均應為施用之高度行為吸收，均不另論罪。被告先
    後二次分別施用第二級毒品甲基安非他命，犯意各別，行為
    互殊，應予分論併罰。爰審酌被告耽溺於戕身之物，一再沾
    染施用毒品之惡習，施用足以導致人體機能發生依賴性、成
    癮性及抗藥性等障礙之第二級毒品甲基安非他命，戕害自身
    健康，漠視法令禁制，可見其對於毒品之依賴性甚高，自我
    把持、控制之能力亦顯不佳，惟念諸其尚知坦承犯行，犯後
    態度良好，暨其犯罪動機、手段、施用毒品之次數等一切情
    狀，分別量處如主文所示之刑，並定其應執行之刑，且均諭
    知易科罰金之折算標準，以資懲儆。
三、又檢察官起訴書雖記載：被告前於九十八年五月七日，因施
    用第二級毒品甲基安非他命，經臺灣新竹地方法院於九十八
    年七月三十一日以九十八年度審竹簡字第八一四號判決處有
    期徒刑三月，甫於九十九年四月四日執行完畢，其於執行完
    畢後五年以內故意再犯本件有期徒刑以上之罪，請求依累犯
    之規定加重其刑云云。惟按論罪科刑受有期徒刑之執行完畢
    ，或受無期徒刑或有期徒刑一部之執行而赦免後，五年以內
    再犯有期徒刑以上之罪者，方為累犯，此觀刑法第四十七條
    第一項規定甚明。又裁判確定前犯數罪者，併合處罰之。而
    數罪併罰，有二裁判以上者，依同法第五十一條之規定，定
    其應執行之刑。刑法第五十條、第五十三條分別定有明文。
    被告犯應併合處罰之數罪，經法院以判決或裁定定其數罪之
    應執行刑確定者，該數罪是否執行完畢，均係以所定之應執
    行刑全部執行完畢為斷。其在定應執行刑之前已先執行之有
    期徒刑之罪，因嗣後與他罪合併定應執行刑，而由檢察官換
    發執行指揮書執行應執行刑，是其前已執行之有期徒刑部分
    ，僅應予扣除，該罪宣告之刑不能認為已執行完畢（最高法
    院九十三年度臺非字第二九八號判決意旨參照），查被告前
    復於九十八年間，因施用第二級毒品甲基安非他命，經臺灣
    新竹地方法院於以九十八年度審竹簡字第八一四號判決處有
    期徒刑三月確定，固先於九十九年四月三日縮刑期滿，翌日
    執行完畢出監，惟因被告於上開違反毒品危害防制條例案件
    判決確定前，又因違反毒品危害防制條例案件，經新竹地方
    法院以九十八年度訴字第二五三號判決判處有期徒刑一年四
    月，嗣經上訴後，臺灣高等法院以九十九年度上訴字第一０
    七四號判決撤銷原判決，改判處有期徒刑一年八月，並經最
    高法院以九十九年度臺上字第六六０八號判決駁回上訴確定
    尚未執行完畢，而上開二案件符合刑法第五十條、第五十一
    條合併定應執行刑之規定，經臺灣高等法院以九十九年度聲
    字第三七七四號裁定定應執行有期徒刑一年十月確定，被告
    甫於一百年四月二日入監執行，尚未執行完畢，有臺灣高等
    法院被告前案紀錄表乙份（見本院卷第二七頁至第三三頁）
    附卷可佐，是被告本件所犯施用第二級毒品之行為，雖均係
    於新竹地方法院於以九十八年度審竹簡字第八一四號判決所
    處徒刑執行完畢五年之內，惟因該罪屬併合處罰之數罪，嗣
    既經臺灣高等法院另以九十九年度聲字第三七七四號裁定定
    應執行有期徒刑一年十月確定，被告甫於一百年四月二日入
    監執行，尚未執行完畢，揆諸前揭說明，前開犯罪所宣告之
    刑於本件被告犯罪時尚不能謂已執行完畢，本件被告所犯上
    開施用第二級毒品二罪，即均不能論以累犯，起訴書上開所
    載容有誤會，併此敘明。
據上論斷，應依刑事訴訟法第二百八十四條之一、第二百七十三
條之一第一項、第二百九十九條第一項前段，毒品危害防制條例
第十條第二項，刑法第十一條前段、第五十一條第五款、第四十
一條第一項前段、第八項，判決如主文。
本案經檢察官郭力菁到庭執行職務。
中    華    民    國   100    年    8     月    5     日
                  刑事第十五庭  法  官  鄭昱仁
上正本證明與原本無異。
如不服本判決應於收受送達後10日內向本院提出上訴書狀，並應
敘述具體理由；其未敘述上訴理由者，應於上訴期間屆滿後20日
內向本院補提理由書（均須按他造當事人之人數附繕本）「切勿
逕送上級法院」。
                                書記官  葉宜玲
中    華    民    國   100    年    8     月    5     日
附錄本案論罪科刑法條
毒品危害防制條例第10條
施用第一級毒品者，處 6 月以上 5 年以下有期徒刑。
施用第二級毒品者，處 3 年以下有期徒刑。